Inventaris van het archief van de Nieuwe Afrikaansche Handels-Vennootschap (NAHV), (1854) 1880-1959 (1981)
Nationaal Archief, Den Haag
- Boekhouding
  - Kasboek met Banque Belge d' Afrique mei 1939 - okt. 1945., 206
  - Boekhoudkundig journaal in 1940 - 1941., 207
  - Boekhoudkundig journaal in 1941 - 1942., 208
  - Boekhoudkundig journaal in 1942 - 1943., 209
  - Giroboek nov. 1942 - febr. 1946., 210
  - Boekhoudkundig journaal in 1943 - 1944., 211
  - Boekhoudkundig journaal in 1943 - 1944., 212
  - Boekhoudkundig journaal in 1944 - 1945., 213
  - Boekhoudkundig journaal in 1944 - 1945 (deel LL.), 214
  - Giroboek 1 mrt. 1946 - 31 okt. 1949., 215
  - Couponboek Pref. dividend no 6 boekjaar 1946 / 47, en Pref. dividend no 7 boekjaar 1947 / 48 van de N. A. H. V., 216
  - Boekhouding der N. A. H. V. MET Banque Belge d' Afrique gewone rekeningen 1645 / 46 t/m 1949 / 50, Kalina rekeningen 1945 / 46 t/m 1947 / 48, benevens Etranger rekeningen 1945 / 46 t/m 1947 / 48, verder rekeningen Leopoldville 1945 / 48 en O. A. C. te Monrovia 1946 / 48., 217
  - Giroboek in 1947 - 1952., 218
  - Boekhouding der N. A. H. V. met Banque Belge d' Afrique rekeningen Comte Etranger C. 1 nov. 1948 - 24 jan. 1956., 219
  - Rekening-overzicht, ontvangsten en uitgaven van diversen agenten en bankrelaties met de N. A. H. V. 30 nov. 1948 - 31 okt. 1949., 220
  - Rekening-overzicht, ontvangsten en uitgaven van diversen agenten en bankrelaties met de N. A. H. V. 30 nov. 1948 - 31 okt. 1949., 221
  - Kasboek nov. 1948 - mei 1953., 222
  - Gewoon kasboek (kwitanties voor diverse dep. rekeningen facturen van diversen) betreffende Liberia afd. 1 nov. 1949 - 31 okt. 1950., 223
  - Onkostenboek (lijsten salarissen ingehouden premies en kwitanties voor diversen) 1 nov. 1949 - 31 okt. 1950., 224
  - Rekening-courant met haar personeel in Afrika 1949 - 1953., 225
  - Giroboek van 1 nov. 1949 - 31 dec. 1951., 226
  - Gewoon kasboek (kwitanties diversen ingehouden premies.) betreffende Liberia afdeling 1 nov. 1950 - 1 okt. 1951., 227
  - Onkostenboek (salarissen, ingehouden premies, kwitanties diversen en facturen) van 1 nov. 1950 - 31 okt. 1951., 228
  - Kleine kas-kwitantie 15 jan. 1951 - 31 okt. 1955., 229
  - Kas-kwitanties en ingehouden premies voor diversen betreffende Liberia afdeling 1 nov. 1951 - 31 okt. 1952., 230
  - Coupons der Preferente aandelen pag. 1 - 50 no 16 boekjaar 1951 / 52, pag. 51 - 100 no 15 boekjaar 1951 / 52 van de N. A. H. V., 231
  - kwitanties, Onkostenboek 1 nov. 1951 - 31 okt. 1952., 232
  - Rekening-courant (maandoverzichten) in 1952 - 1959 benevens uitvoer naar Liberia in 1946 - 1949., 233
  - Giroboek 1 jan. 1952 - 30 jan. 1954., 234
  - Rekening met Banque Belge d' Afrique 1 nov. 1952 - 31 jan. 1956., 235
  - Boekhoudkundige correspondentie der N. A. H. V. met Assur Mij. Nieuw Rotterdam te Rotterdam in 1952 - 1957 cie. d' Assur. "La Paix" te Brussel in 1954 - 1957 Londen & Lancashire Ins. Cie. te Londen in 1956 - 1957 en met The Afflitiated Cie. te Johannesburg in 1956., 236
  - Onkostenboek (lijsten salaris, ingehouden premies en kwitanties voor diversen) van 1 nov. 1952 - 31 okt. 1953., 237
  - Gewoon kasboek (kwitanties voor diversen en dep. rekeningen) betreffende Liberia afd. van 1 nov. 1952 - 31 okt. 1953., 238
  - Reisafrekeningen (decl. personeel in Afrika) van 1 nov. 1952 - 31 okt. 1956., 239
  - Kasboek van nov. 1952 - aug. 1955., 240
  - Aanvragen deviezen vergunningen door de N. A. H. V. aan de Ned. Bank (Rotterdam) 1952 - 1957., 241
  - Boekhoudkundige correspondentie der N. A. H. V. (correspondentie en prosp.) met Roger Puissant te Leopoldville in 1952, prosp. en balans Cie Belge Neerlandaise 31 dec. 1953 / 54 met Ancienne Banque Jenni & Cie te Brussel 16 jan. 1953 Verder met diversen banken in Brussel en Parijs., 242
  - Kasboek mrt. 1953 - jun. 1957., 243
  - Kwitanties 1 nov. 1953 / 54., 244
  - Onkostenboek (kwitanties) 1 nov. 1953 - 31 okt. 1954., 245
  - Marktberichten in 1954 - 1955., 246
  - Kaarten B t/m Z, debiteuren -crediteuren (vreemd geld - holl. geld) betreffende geldwisseltransacties van diversen firma's die handel drijven met de N. A. H. V. 1954 - 1956., 247
  - Recapitulaties 1954 - 1956., 248
  - kopie-formulieren van banken betreffende credietverlening aan diversen firma's, benevens correspondentie der N. A. H. V. met diversen en kopie correspondentie in 1952 - 1956., 249
  - Giroboek in 1954 - 1955., 250
  - Gewoon kasboek (kwitanties) van 1 nov. 1954 - 31 okt. 1955., 251
  - Onkostenboek (kwitanties) van 1 nov. 1954 - 31 okt. 1955, 252
  - Afvaartlijsten van diversen Scheepvaartmaatschappijen in 1954 - 1955., 253
  - Giroboek febr. 1954 / 55., 254
  - Onkosten in 1953 - 1954 en Giro in okt. - sept. 1955 (onk. gemaakt door diversen en giro aan diversen), 255
  - Uitgeschreven blocs aan diversen van 1 t/m 1850 1954-1958., 256
  - Giroboek nov. 1954 - jan. 1956., 257
  - Notities der N. A. H. V. 28 jun. 1955 - 31 dec. 1955 benevens kwitanties van Mees & Zn. te Rotterdam in 1940 - 1945 verder diversen form. en stat. der L' Ouhamé-Nana in 1955., 258
  - rapporten cursus Chrysler Corp. te Detroit U. S. A. in 1953, nota 's Timmermans te Rotterdam voor de N. A. H. V. in 1955 - 1956, boekjes aangetekende stukken in 1955 - 1957 orderboekjes voor bestelling. Timmermans en kasboek kleine kas 14 juli 1924 / 30., 259
  - Financieel scheepsjournaal der N. A. H. V. met diverse facturen van 6 nov. 1955 - 26 okt. 1956., 260
  - Boekhoudkundige correspondentie der N. A. H. V. in 1955 - 1956 b. v. Travel expenses, vrachtnota's prod., vrachtnota's uitgaande lading, vrachtnota's inkomende lading, teruggaaf omzetbelasting, telegr. van uitgaande afschr., shortladings, indentifications, scheepsrekeningen, H. W. A. L., onkosten nota 's prod., contracten prod. verk. cop., consulair fens nota 's comm. nota 's H. W. A. L., commission a marchandise., 261
  - Grootboek sept. 1955 - jan. 1956., 262
  - Gewoon kasboek (kwitanties) 1 nov. 1955 - 31 Okt. 1956., 263
  - Onkostenboek (kwitanties) 1 nov. 1955 - 31 okt. 1956., 264
  - Giro-afreken. in 1955 - 1956., 265
  - Boekhouding der N. A. H. V. in rekening-courant met The Chase Manhattan Bank te New York in 1955 - 1956 en met de O. A. C. te Monrovia (Liberia)., 266
  - Boekhouding der N. A. H. V. in rekening-courant met The Chase Manhattan Bank te New York in 1955 - 1956 en met de O. A. C. te Monrovia (Liberia)., 267
  - Onkosten nota 's van diversen voor de N. A. H. V. in 1955 - 1956., 268
  - Giro van 1 febr. 1956 - 31 aug. 1956., 269
  - Analyse certificaten, assurantie polissen met R Mees & Zn., assurantie afrekeningen met Mees en diversen, contracten producten verkopen. assurantie schade afrekeningen inkomende lading en de N. A. H. V. in rekening-courant met Banque Belge d' Afrique en met de O. A. C. te Monrovia (Liberia) in 1956 - 1957., 270
  - Administratieve gegevens van haar personeel in 1956, en diverse facturen (boekhouding geg.) b.v. Buta, Matadi, Inongo, Usumbura van 1942 - 1949, benevens correspondentie met diversen en intern van 1940 - 1949, boekhouding stukken L' Ouhamé-Nana en Comouna & Transouna 1942 - 1949. Maandjournalen Cie. L' Ouhamé-Nana factorij Banque in 1953, en Liste des Pertes blanco v. d. N. A. H. V., 271
  - Inkoop facturen van diversen voor de N. A. H. V. no 1000 - 1295 in 1956., 272
  - Kas-Giroboek van febr. 1956 - sept. 1958., 273
  - Correspondentie van diversen fabr. betreffende teruggave omzetbelasting 1956 - 1958., 274
  - Giroboek van 1 - 8 - 30 - 9 - 1956., 275
  - Creditors in 1956 - 1957., 276
  - Lijsten uitgaande lading van diversen scheepv. maatschappij b. v. de H. W. A. L., Deutsche Afrika Linien in 1957 of met de O. A. C., 277
  - Boekhouding der N. A. H. V. in rekening-courant meet The Chase Manhattan Bank te New York in 1957, 278
  - Boekhouding der N. A. H. V. in rekening-courant meet The Chase Manhattan Bank te New York in 1957, 279
  - Boekhouding der N. A. H. V. in rekening-courant meet The Chase Manhattan Bank te New York in 1957, 280
  - Behandelde aanvragen deviezenvergunningen door de Ned. Bank te Rotterdam in 1957 - 1959., 281
- Boekhouding en correspondentie met R. Mees & Zn.
  - debiteuren - en crediteuren-boek met R. Mees & Zn. Cable / accept rekeningen, escudo rekeningen, Franse francs rekeningen, zekerh. rekeningen Belgische francs rekeningen 1937 - 1947., 282
  - Premie-rekening met R. Mees & Zn. 1 nov. 1937 - 1 jan. 1953., 283
  - Giroboek R. Mees & Zn. mei 1939 - jun. 1946., 284
  - Schade-rekeningen van R. Mees & Zn., benevens aan de O. A. C. te Rotterdam 1946 - 1950., 285
  - Kasboek met R. Mees & Zn. juli 1946 - okt. 1949., 286
  - Dividend rekening met R. Mees & Zn. 1 nov. 1947 - 8 jan. 1951., 287
  - Gewone rekening met R. Mees & Zn. 1 nov. 1949 - 31 okt. 1951., 288
  - Gewone rekening met R. Mees & Zn. 1 nov. 1951 - 31 jun. 1953., 289
  - kopie-correspondentie van R. Mees & Zn. betreffende brandassurantie Belgisch Congo in 1955., 290
  - Premie-rekening met R. Mees & Zn. 1 nov. 1952 - 1 jan. 1956., 291
  - Correspondentie met diversen b. v. veren, en banken 1 jan. 1952 - 31 juli 1954, benevens transport polissen van R. Mees & Zn. in 1952 - 1953., 292
  - Correspondentie (boekhouding) der N. A. H. V. met R. Mees & Zn. in 1953 - 1954., 293
  - Giroboek met R. Mees & Zn. jun. 1953 - okt 1954., 294
  - Correspondentie met R. Mees & Zn. in 1953 - 1954, benevens vracht (vervoers) brieven., 295
  - Correspondentie met R. Mees & Zn. in 1954 - 1955., 296
  - Boekhouding der N. A. H. V. in rekening-courant met R. Mees & Zn. in 1954 - 1955., 297
  - crediteuren Nota' s transportschade van R. Mees & Zn. 1 nov. 1954 - 31 okt. 1955., 298
  - Correspondentie met R. Mees & Zn. betreffende transportverz. en assur. in 1954 - 1956., 299
  - Boekhouding der N. A. H. V. met R. Mees & Zn. assurantieverg. handelsgoed., benevens nota 11 nov. 1955., 300
  - Correspondentie met R. Mees & Zn. betreffende transportverz. en nog lopende claims bij R. Mees & Zn. in 1955 - 1956., 301
  - Schade afrekening nota' s van R. Mees & Zn. met de N. A. H. V. (diverse facturen), 302
  - Assurantie-polissen uitgaande lading van R. Mees & Zn. in 1955 - 1956., 303
  - Ass. premie nota' s van R. Mees & Zn. in 1955 - 1956., 304
  - Ass. vergoed. prod. (crediteuren nota' s) van R. Mees & Zn. in 1955 - 1956., 305
  - Boekhouding der N. A. H. V. in rekening-courant met R. Mees & Zn. in 1955 - 1956., 306
  - Transportpolissen van R. Mees & Zn. in 1955 - 1956., 307
  - Crediteuren nota' s transportschade van R. Mees & Zn. in 1955 - 1956., 308
  - Boekhouding in rekening-courant met R. Mees & Zn. 1956., 309
  - Boekhouding der N. A. H. V. betreffende assurantie vergoed. prod. (crediteuren nota' s schade afr.) van R. Mees & Zn. in 1956, benevens expertise-rapport van A. Kiewit te Rotterdam in 1955 - 1956., 310
  - Assurantie-rekeningen met R. Mees & Zn. in 1956., 311
  - Assurantie vergoedingen handelsgoederen van R. Mees & Zn. in 1956 - 1957, ook voor de O. A. C., 312
  - Correspondentie met R. Mees & Zn. in 1956 - 1957., 313
- Boekhouding betreffende diverse factorijen
  - Inkopen garage Elisabethville, Matadi, Stanleyville (Vehicules), Usumbura (Vehicules) benevens verkopen garage Elisabethville, Matadi, Stanleyville, Usumbura in 1954 - 1955., 314
  - Verkopen Commercial Buta, Elisabethville, Matadi, Stanleyville, Usumbura. Verkopen Texaco, Buta, Matadi, Stanleyville, Usumbura. Bur. Voyage Usumbura Shipping Matadi in 1954 - 1955., 315
  - Verh. Pièces Elisabethville, Stanleyville. Véhicules Stanleyville, U'bura. inkomende Shipping Matadi. Achats pièces Stanleyville inkomende Texaco Stanleyville, U'bura inkomende Bur. Voyage U'bura in 1954 - 1955., 316
  - Kas-Bank ontvangsten Elisabethville, Matadi, Stanleyville Usumbura, benevens Kas-Bank uitgaven Buta, Elisabethville Matadi, Stanleyville, Usumbura in 1954 - 1955., 317
  - inkomende Technique Buta, Elisabethville, Matadi, Stanleyville Usumbura, benevens verkopen technique Buta, Elisabethville, Matadi, Stanleyville Usumbura in 1954 - 1955., 318
  - Kopie-facturen factorij Stanleyville in 1955., 319
  - Verkopen Commercial Buta, Matadi, Paulis, Stanleyville Usumbura in 1955 - 1956., 320
  - Verkopen Commercial II Bunia, Elisabethville, Paulis Stanleyville, Usumbura in 1955 - 1956., 321
  - Boekhouding (inkomende Vèhicules) van Bondo, Doroma, Lebo in 1955 - 1956., 322
  - Verkopen Vèhicules Buta, Elisabethville, Stanleyville Usumbura in 1955 - 1956., 323
  - Verkopen atelier Buta, Elisabethville, Paulis, Stanleyville Usumbura in 1955 - 1956., 324
  - Verkopen atelier II Bunia, Buta, Elisabethville, Matadi Paulis, Stanleyville, Usumbura in 1955 - 1956., 325
  - Inkopen atelier Buta, Elisabethville, Matadi, Paulis Stanleyville, Usumbura in 1955 - 1956., 326
  - Memoriaal van Coquilhatville, Bunia, Inongo Buta II in 1955 - 1956., 327
  - Memoriaal II van Buta II, Elisabethville in 1955 - 1956., 328
  - Memoriaal III van Matadi, Paulis, Stanleyville Usunbura in 1955 - 1956., 329
  - Verkopen Texaco van Buta, Matadi, Paulis Stanleyville, Usumbura in 1955 - 1956., 330
  - Verkopen, Texaco II van Bunia, Elisabethville, Matadi Paulis, Stanleyville, Usumbura in 1955 - 1956., 331
  - Inkopen Technique Buta, Elisabethville, Matadi, Paulis Stanleyville, Usumbura, Coquilhatville, Bunia in 1955 - 1956., 332
  - Verkopen Technique II van Bunia, Coquilhatville (vanaf mrt. 1956), Paulis, Stanleyville, Usumbura in 1955 - 1956., 333
  - Verkopen Technique Buta, Elisabethville, Matadi, Paulis Stanleyville, Usumbura in 1955 - 1956., 334
  - Inkopen P. de Rechange van Elisabethville, Paulis Stanleyville in 1955 - 1956., 335
  - Verkopen P. de Rechange Van Elisabethville, Paulis Stanleyville, Usumbura in 1955 - 1956., 336
  - Verkopen P. de Rechange II Bunia, Buta, Elisabethville Paulis, Stanleyville, Usumbura in 1955 - 1956. (burnia, Buta en Usumbura niet aanwezig.), 337
  - Kas-Bank ontvangsten van Buta, Elisabethville, Paulis Stanleyville, Usumbura in 1955 - 1956., 338
  - Kas-Bank ontvangsten II Bunia, Coquilhatville Elisabethville, Matadi, Paulis, Stanleyville, Usumbura in 1955 - 1956., 339
  - Kas-Bank uitgaven Buta, Elisabethville, Matadi, Paulis Stanleyville, Usumbura in 1955 - 1956., 340
  - Kas-Bank uitgaven II van Bunia, Coquilhatville Elisabethville, Matadi, Paulis, Stanleyville, Usumbura in 1955 - 1956., 341
  - Tabellarisch kasboek van Tapili, Yokoma, Zobia comm., zobia ind. in 1955 - 1956., 342
  - Tabellisch kasboek van Aketi, Amadi, Ango in 1955 - 1956., 343
  - Inkopen Commercial van Buta, Elisabethville, Matadi Paulis, Stanleyville, Usumbura, Bunia in 1955 - 1956., 344
  - Inkopen Texaco van Matadi, Elisabethville, Paulis Stanleyville, Usumbura in 1955 - 1956., 345
  - Kosten (exploitatie-boek) van Buta, Elisabethville, Matadi, Paulis, Stanleyville, Usumbura, Coquilhatville in 1955 - 1956., 346
- Boekhouding van diverse factorijen verstuurd aan N.A.H.V.
  - Assurantie verklaringen v/d Aketi, Titule, Tapili Lebo factorijen in 1929, benevens plannen diverse factorijen. Verder van Likati en Bondo facturen, inclusief diverse beschrijvingen en tekeningen i.v.m. assurantie verklaringen diverse factorijen, allen in 1928 - 1929., 347
  - Index op de facturen van factorij te Boven Congo in 1939 - 1940., 348
  - Index op de export facturen van factorij, Matadi (geen jaartal.), 349
  - Gegevens assurantie van factorij Matadi, Buta, Tapili etc. in 1939 - 1940, benevens correspondentie Republic Franc Afrique Equat. Fr. te Brazzaville met L' Ouhamé-Nana te Brazzaville in 1921, benevens intern van Banqui in 1921 met Colonie de L' oubanqui Chari (1e Gouvernement) te Banqui en L' ouhamé-Nana in 1922 te Banqui intern met Brazzaville, 350
  - Concept verlies-winstrekeningen van Bunia, Buta, Lebo Doromo, Zobia, Amadis, Yokohoma, Tapili, Bondo Aketi, Stanleyville, Ango etc. in 1939 - 1945., 351
  - Stockinventaris diverse factorijen in 1952 - 1953., 352
  - Stockinventaris diverse factorijen in 1952 - 1953., 353
  - Financiële verplichtingen factorij Leopoldville nov. 1951 - okt. 1952 overname / overgave diverse factorijen, rapporten in 1956, administratie Zobia in 1953 - 1954 en overzichten en Statuten Katoen factorij, 1948 - 1954., 354
  - Memorandum overgave van factorij Aketi op 31 dec. 1955, tussen H. V. Dooren en Th. Booy-Liewes. Balans per 31 mei 1956, benevens lijsten debiteuren en crediteuren in 1955., 355
  - Voorlopige rekeningen, balansen en journalen van factorij Usumbura nov. 1955 - okt. 1956, benevens verlies -winst rekeningen debiteuren en crediteuren, wissellijsten, en journalen van factorij Bunia nov. 1955 - sept. 1956., 356
  - Voorlopige rekeningen, balansen en journalen van factorij Matadi nov. 1955 - okt. 1956., 357
  - Amadi factorij, rekening-courant met Buta-centraal benevens balansen e. d. in 1955 - 1956., 358
  - factorij Lebo nov. 1955 - okt. 1956, rekeningen-courant met Buta-centraal etc. factorij Tapili nov. 1955 - okt. 1956 in rekening-courant met Buta-centraal e. d. factorij Zobia okt. 1955 / 56 (industrieel) factorij Zobia nov. 1955 - okt. 1956 (commercial), factorij Inongo nov. 1955 - okt. 1956 (maandrapporten), Buta winkel nov. 1955 - jun. 1956 (maandrapporten),factorij M' pa nov. 1955 - okt. 1956 (maandrapporten, listedes ventes et de Benefices), factorij Elisabethville nov. 1955 - okt. 1956 lijst debiteuren en crediteuren etc., 359
  - factorij Stanleyville, lijsten debiteuren en crediteuren nov. 1955 - okt. 1956, benevens enige kopie-correspondentie Stanleyville diverse factorij en Assurantie-formulieren., 360
  - factorijen Bondo en Ango, lijsten debiteuren en crediteuren kas-extract, lijsten rekening-courant (benevens uittreksels) journalen en balansen, allen in 1956., 361
  - factorij Usumbura, debiteuren en wissellijsten, loon-salaris lijsten, rekeningen-uittreksels, verk. dep. techniek en afre. texaco in 1956 - 1957., 362
  - factorij Coquilhatville, debiteuren en wissellijsten, loonsalaris lijsten, rekeningen uittreksels, verk. lijsten dep. commercial en technique, benevens maandrapporten in 1955 - 1957., 363
- Correspondentie diverse factorijen; copie- correspondentie factorijen onderling; tekeningen en beschrijvingen factorijen en copie-correspondentie Rotterdam met diversen (ingekomen correspondentie)
  - diversen boekjaar, tekeningen en kaarten betreffende katoenverwerk. mac., ingekomen correspondentie te Rotterdam met diversen 1884 - 1925 van handelsagenten ingekomen correspondentie 1854 - 1888, benevens rapporten en verslagen diversen agenten der N. A. H. V. in Afrika 1883 - 1889 en map diversen 1880 - 1890., 364
  - Ingekomen correspondentie der N. A. H. V. te Rotterdam met b. v. Etat independant du Congo te Brussel in 1902 Cie. du Kasai te Brussel in 1902, Stokvis & Zn. te Rotterdam in 1913 - 1914 betreffende ijzeren geb. en mag. in Eré en Leré in 1910 te Boven Congo in 1910 en te Zinga en Irebu, benevens blauwdrukken en tekeningen verder balans der N. A. H. V. op 31 okt. 1953 - 1956 en verlies -winstrekeningen, 365
  - Ingekomen correspondentie der N. A. H. V. met hr. A. J. Tillemans te Leopoldville juni - dec. 1947, benevens administratieve brieven van Leopoldville, Coquilhatville, Inongo in 1945 - 1948., 366
  - Ingekomen correspondentie der N. A. H. V. te Rotterdam van factorijen Leopoldville en Usumbura betreffende pensioenen 1951 - 1955., 367
  - Correspondentie der N. A. H. V. Salarisopgaven Afrika in 1952 - 1953, Matadi met Rotterdam / Leopoldville in 1952 / 53. Rotterdam met Usumbura, Stanleyville, Inongo en Elisabethville in 1951 / 52 en met Coquilhatville 1952 - 1953. Administratieve brieven Buta-Leopoldville, diverse facturen, administratieve brieven met Rotterdam in 1950 / 52, benevens Rotterdam met diverse facturen betreffende salaris en dep in 1951 / 52., 368
  - Correspondentie der N. A. H. V. van Leopoldville administratieve brieven nov. 1953 - okt. 1956,Bunia okt. 1952 - okt. 1956, Coquilh. okt. 1954 - okt. 1956,Elisabethville okt. 1953 - okt. 1956., 369
  - Ingekomen en uitgaande telegrammen met Leopoldville, Bunia Buta, Elisabethville, Stanleyville, Usumbura, diversen in nov. 1953 - okt. 1956., 370
  - Rapporten diverse factorijen 1953 - 1955., 371
  - Correspondentie der N. A. H. V. met Paulis, Usumbura, Buta en Stanleyville in 1953 - 1957., 372
  - Correspondentie der N. A. H. V. met factorij Buta. Katoen (circ.) correspondentie en kopie-correspondentie betreffende katoen in 1954 - 1955., 373
  - Correspondentie met Usumbura, Bunia, Bondo, Aketi, Coquilh. Stanleyville, Leopoldville, benevens telegrammen Bunia en rapporten Stanleyville in 1954 - 1955., 374
  - Correspondentie met factorijen Ango, Matadi, M'pa, Tapili, Lebo Zobia, Doromo, Yokohama, Paulis, Elisabethville, Inongo in 1954 - 1955 (benevens kopie-correspondentie factorijen ond.), 375
  - uitgaande kopie-correspondentie met Coquilh., Stanleyville, Elisabethville Matadi, Zobia, Lebo, M'pa, Bunia, Bomdo, Aketi Paulis, Usumbura, Amadi, Inongo, Tapili in 1954 / 55., 376
  - kopie-correspondentie N. A. H. V. te Leopoldville met Lindeteves N. V. te A'dam, New York, Tokyo, N. A. H. V. te Stanleyville en Usumbura met Lindeteves te A'dam en New York benevens Matadi met Lindeteves te New York in 1954 / 55., 377
  - Ingekomen correspondentie van factorijen Elisabethville, Inongo, Paulis Bunia, Bondo, Aketi, in 1955 - 1956 (kopie-correspondentie factorijen ond.), 378
  - Correspondentie der N. A. H. V. met factorijen Matadi, Amadi, Tapili Zobia, Doromo, Lebo, Yokohama, M'pa in 1955 - 1956., 379
  - Correspondentie factorij Buta met Rotterdam, Leopoldville diversen, benevens bestellijsten, factorij Stanleyville met Rotterdam, Leopoldville diversen en Usumbura met Rotterdam, Leopoldville diversen in 1955 / 56., 380
  - Correspondentie over salarissen dep. en pensioenen in 1955 - 1956 van factorijen Bunia, Buta, Coquilh., Matadi, Leopoldville, Usumbura (kopie-correspondentie), benevens Coquilh., Natadi Stanleyville met Rotterdam orginele brieven., 381
  - Correspondentie met hr. Top, accountant der N. A. H. V. met / over factorijen b.v. Leopoldville, Coquilh., Buta, benevens kopie-correspondentie voor hr. Top in 1956 - 1957., 382
  - Correspondentie der N. A. H. V. met factorij Matadi in 1957 - 1958 (rubr. Otraco)., 383
- Correspondenite Leopoldville; copie-correspondentie Rotterdam-Leopoldville
  - Correspondentie der N. A. H. V. met factorij Leopoldville 1953 - 1957 benevens administratieve brieven, ook met diverse facturen waarvan kopie voor Rotterdam., 384
  - Correspondentie van factorij Leopoldville algemeen, circulaires en rapporten in 1954 - 1955, benevens kopie-correspondentie Leopoldville met diversen, 385
  - Correspondentie der N. A. H. V. (Congo afd.) kopie-correspondentie Leopoldville Stork Frères & Cie. S. A. te Brussel en Stork etc. met Leopoldville 1 nov. 1954 - 31 okt. 1955., 386
  - Administratie Kalina (kopie-brieven) no 1 - 600 3 nov. 1954 - 7 dec. 1956., 387
  - Correspondentie der N. A. H. V. met factorij Leopoldville (commerc. afd.) in 1954 / 55. (kopie-correspondentie), 388
  - Ingekomen correspondentie van de comm. afd. te Leopoldville in 1954 / 55 benevens enige facturen en kopie-correspondentie Leopoldville diversen, 389
  - Correspondentie der N. A. H. V. met factorij Leopoldville (algemeen handel en katoen), in 1954 / 55., 390
  - Ingekomen correspondentie der N. A. H. V. van factorij Leopoldville handel en katoen in 1954 / 55., 391
  - Correspondentie der N. A. H. V. met factorij Leopoldville (technische afdeling) in 1954 / 55., 392
  - Ingekomen correspondentie der N. A. H. V. van factorij Leopoldville (technische afdeling ) in 1954 / 55 en met diversen (kopie), 393
  - Correspondentie der N. A. H. V. met Leopoldville (handel, algemeen, katoen en diversen), benevens met Buta (hand.) in 1955 / 56., 394
  - Ingekomen correspondentie der N. A. H. V. van factorij Leopoldville (handel katoen, producten, circulaires, algemeen) in 1955 - 1956., 395
  - Ingekomen correspondentie van factorij Leopoldville (dir. comm. offertes facturen en diversen) en kopie-correspondentie met diversen, 396